【裁判字號】    89,易,360
【裁判日期】    890627
【裁判案由】    竊盜
【裁判全文】
臺灣臺中地方法院刑事判決                          八十九年度易字第三六號
    公  訴  人  臺灣臺中地方法院檢察署檢察官
    被      告  丙○○
右列被告因竊盜案件，經檢察官提起公訴（八十八年度偵字第一四０九一號），本院
判決如左：
    主  文
丙○○連續竊盜，累犯，處有期徒刑陸月。
    事  實
一、丙○○曾因違反麻醉藥品管理條例案件，經本院於民國八十六年十月三十日判處
    有期徒刑四月確定，復因違反麻醉藥品管理條例案件，於八十七年三月十二日，
    經本院判處有期徒刑三月確定。前開二罪所處之刑，併執行之，於八十八年一月
    六日執行完畢。猶不知悔改，意圖為自己不法之所有，並基於概括之犯意，於八
    十八年六月十二日下午四時十分許，至台中市○○路十四號地下室親親戲院九廳
    ，乘甲○○觀賞電影之際，徒手竊取甲○○之皮包乙只（內有皮夾乙只及其他物
    品），得手後，取走皮包內裝有現金新台幣（下同）三百元、駕照、行照、郵局
    金融卡之皮夾乙只（除三百元未尋獲外，餘均領回），並將皮包及其他物品丟棄
    於甲○○後座椅下方。復於同日下午四時四十分許，至上址同一戲院二廳，自乙○○座椅後方伸手侵入乙○○手提袋內，竊取乙○○所有之皮包乙只（內有現金
    約兩百元之零錢、三千四百元之紙鈔、證件、互助會單及沖洗照片領取單，除現
    金約兩百元之零錢未尋獲外，餘均領回），得手後，旋為乙○○發覺，並通知戲
    院經理李俊雄報警而當場查獲。
二、案經台中市警察局第二分局報告臺灣臺中地方法院檢察署檢察官偵查起訴。
    理  由
一、訊據被告丙○○矢口否認有為右揭犯罪事實，辯稱：有於上揭時間買票進入該電
    影院觀賞電影，並隨便找座位坐下，惟不知何因，不到十分鐘，警察就來了。未
    竊取甲○○、乙○○之皮夾及皮包，扣案之鐵及小刀均非其所有，四百五十七
    元中之一百七十餘元為其所有，其餘則是在其椅子下被發現的。又乙○○發現伊
    時，伊並沒有更換座位云云，經查：被害人乙○○於警訊中指述：「．．．我們
    坐在第五排第九號、第七號座位，電影快結束約下午四時四十分許，我發現有一
    隻手伸到我的手提袋內，我回頭發現後面坐一個人，於是我站起來喊小偷，並請
    親親戲院的經理替我報警，請警方處理。」、「我回頭喊小偷，當時民眾都站起
    來圍觀，發現我的皮包在竊嫌丙○○的座位底下，我的座位後面（竊嫌座位前面
    ）還有一只皮包（經警方查證該皮包是甲○○所有，已通知領回，並製作筆錄）
    ，我找到我的皮包時清點財物，發現我的零錢不見了約新台幣貳佰元，裏面的證
    件及紙鈔（新台幣三千四百元）都還在，但我的互助會名單及沖洗照片的領取單
    是竊嫌的座位上找到的，其他沒有損失。」等語，復於偵訊中指述：「（問：妳
    確定是何人？）因我起身往後看就看到我在警局看到那人而已，他人就坐在我座
    位之正後方那排的位子上。」等語甚詳，且核與證人李俊雄於警訊中證述：「我
    至現場看發生地點是五排九號（靠近走道）而六排九號係嫌疑人丙○○，而被害
    人乙○○後座之間現場留很多皮包、證件及鐵勾等物．．．」等語相符，再觀諸
    被害人甲○○所有遭竊之皮夾既係在被告之座位下發現，而當時被告所坐之處鄰
    座並無他人，僅有被告坐於該座位上，此有被害人乙○○於警訊中指述：「竊嫌
    坐在我的正後方（六排九號）靠近走道，他旁邊沒有坐人。」等語佐證，是足認
    被告確係先行前往該戲院九廳，竊取甲○○之皮夾後，返回二廳檢視，取出皮夾
    內之三百元後，將皮夾丟棄於座位底下，復下手竊取乙○○之財物。被告空言否
    認，實係卸責之詞，不足採信。此外，復有贓物領據二紙附卷可稽，是被告犯行
    洵堪認定。
二、核被告所為，係犯刑法第三百二十條第一項之竊盜罪名。其前後二次犯行，時間
    緊接，方法相同，觸犯構成要件相同之罪名，顯係基於概括犯意為之，應依連續
    犯之規定論以一罪，並依法加重其刑。又被告前因二次違反麻醉藥品管理條例案
    件，各經本院判處有期徒刑四月、三月確定，已併執行之，於八十八年一月六日
    執行完畢，此有台灣台中地方法院檢察署刑案資料查註紀錄表在卷可稽，其於五
    年之內，再犯本件有期徒刑以上之罪，為累犯，應依刑法第四十七條之規定遞加
    重其刑。爰審酌被告素行不良、犯後猶飾詞狡辯，不知悔悟等一切情狀，量處如
    主文所示之刑。扣案之鐵勾、小刀、四百五十七元，除其中一百七十餘元為被告
    自承為其所有外，餘均為被告否認所有，查其並非犯罪所用之物，且無法證明所
    扣之四百五十七元確為被害人所失竊之財物，爰不併予宣告沒收。又起訴書犯罪
    事實欄上所載之魚勾，為扣押物品清單上所無，應係誤載，併此敘明。
據上論斷，應依刑事訴訟法第二百九十九條第一項前段、刑法第三百二十條第一項、
第五十六條、第四十七條、罰金罰鍰提高標準條例第一條前段，判決如主文。
本案經檢察官李雅俐到庭執行職務。
中      華      民      國    八十九    年      六      月    二十七    日
                                    臺灣臺中地方法院刑事第四庭
                                      審判長  法  官  蕭  志  鋒
                  法  官  卓  進  仕
                                              法  官  許  月  馨
右正本證明與原本無異。
如不服本判決，應於判決送達後十日內向本院提出上訴狀，上訴於臺灣高等法院臺中
分院( 須附繕本 )。
                                              書記官
中      華      民      國    八十九    年      六      月    二十七    日
附錄論罪科刑法條
刑法第三百二十條第一項：
意圖為自己或第三人不法之所有，而竊取他人之動產者，為竊盜罪，處五年以下有期
徒刑、拘役或五百元以下罰金。


司法院資訊處製作；財團法人民間司法改革基金會備份。
